臺灣桃園地方法院宣示判決筆錄　　　　99年度審易字第1550號
公　訴　人　臺灣桃園地方法院檢察署檢察官
被　　　告　張嘉琴
上列被告因毒品危害防制條例案件，於中華民國100 年12月15日
下午5 時許，在本院第十法庭宣示判決，出席職員如下：
　　　　　法　官　黃翊哲
　　　　　書記官　洪明媚
　　　　　通　譯
法官起立朗讀判決主文、犯罪事實要旨、處罰條文、附記事項，
及告以上訴限制、期間並提出上訴狀之法院，且諭知記載其內容
：
一、主  文：
    張嘉琴施用第二級毒品，處有期徒刑柒月；扣案之甲基安非
    他命貳包含袋（驗餘毛重共拾參點零壹零貳公克）均沒收銷
    燬之。又持有第二級毒品，處有期徒刑肆月；扣案之甲基安
    非他命貳包含袋（驗餘淨重共零點零壹玖公克）均沒收銷燬
    之。又施用第二級毒品，累犯，處有期徒刑捌月。應執行有
    期徒刑壹年參月，扣案之甲基安非他命貳包含袋（驗餘毛重
    共拾參點零壹零貳公克）、甲基安非他命貳包含袋（驗餘淨
    重共零點零壹玖公克）均沒收銷燬之。
二、犯罪事實要旨：
    張嘉琴前於民國96年間，因施用第二級毒品案件，經本院以
    96 年度毒聲字第498號裁定送觀察、勒戒後，因認無繼續施
    用毒品傾向，於96年10月16日期滿執行完畢，並經台灣桃園
    地方法院檢察署檢察官以96年度毒偵緝字第264 號為不起訴
    處分確定。復於前揭觀察、勒戒執行完畢釋放後五年內97年
    間，因施用第二級毒品案件，經本院以98年度壢簡字第 456
    號判決判處有期徒刑3 月確定；再於98年間，因施用第二級
    毒品案件，經本院以98年度壢簡字第970 號判決判處有期徒
    刑3月確定，上開2罪刑嗣經本院以98年度聲字第3061號裁定
    應執行有期徒刑5月確定，於99年1月20日易科罰金執行完畢
    （於本案犯罪事實(三)構成累犯）。詎不知悔改，(一)基於施用
    第二級毒品甲基安非他命之犯意，於99年1月18日凌晨4時許
    ，在桃園縣中壢市○○街23之1號2樓內，以將甲基安非他命
    置放於玻璃球吸食器內燒烤並吸食其煙霧之方式，施用第二
    級毒品甲基安非他命1次。嗣於同日下午5時許，在上址為警
    查獲，並扣得甲基安非他命2包含袋（驗餘毛重13.0102公克
    ）。(二)另明知甲基安非他命係屬毒品危害防制條例第2條第2
    項第2 款所列之第二級毒品，不得非法持有，竟基於持有第
    二級毒品之犯意，於上開施用毒品案件為警查獲並經檢察官
    交保釋放後，自不詳時、地取得第二級毒品甲基安非他命 2
    包含袋（驗餘淨重0.019 公克），自斯時起非法持有第二級
    毒品甲基安非他命。嗣於99年1 月19日晚間10時20分許，在
    桃園縣中壢市○村街78號前為警查獲，並扣得上揭甲基安非
    他命2包含袋（驗餘淨重0.019公克）。(三)又基於施用第二級
    毒品甲基安非他命之犯意，於99年3 月24日下午某時，在其
    位於桃園縣新屋鄉15鄰新屋8 號之住所內，以將甲基安非他
    命置放於玻璃球吸食器內燒烤並吸食其煙霧之方式，施用第
    二級毒品甲基安非他命1次。嗣於99年3月26日凌晨1 時30分
    許，在桃園縣中壢市○○○街50巷42號前為警查獲，經警得
    其同意採集其尿液送驗後，呈安非他命類陽性反應，而悉上
    情。
三、處罰條文：
    毒品危害防制條例第10條第2項、第11條第2項、第18條第 1
    項前段，刑法第11條、第47條第1項、第51條第5款。
四、附記事項：
  (一)本件起訴書原指述被告張嘉琴於犯罪事實(一)犯行為警查獲之
    時間後及99年1 月20日為警採集尿液往前回溯96小時內之某
    時，在桃園縣中壢市○○街23之1號2樓，施用第二級毒品甲
    基安非他命1次，涉犯毒品危害防制條例第10條第2項之施用
    第二級毒品罪嫌，惟經蒞庭檢察官當庭更正起訴法條為毒品
    危害防制條例第11條第2 項之持有第二級毒品罪，嗣由本院
    告知被告更正後之所犯罪名，基於檢察一體之原則，本院自
    應以蒞庭檢察官更正後之法條為憑。
  (二)按沒收係屬從刑，倘無主刑，即無所附麗。案內扣押之贓證
    物品，縱屬違禁物，既與判決所認定之犯罪無關，即不能於
    該犯罪諭知之主刑項下，併予宣告沒收無關之違禁物，至檢
    察官應否以另案聲請單獨宣告沒收，要屬另外問題，不容混
    淆，最高法院97年度台非字第582 號判決意旨足資參照。經
    查本案被告於99年1月18日下午5時許，在桃園縣中壢市○○
    街23之1號2樓為警查獲時，另扣得安非他命吸食器1組；於9
    9年1月19日晚間10時20分許，桃園縣中壢市○村街78號前為
    警查獲時，亦另扣得安非他命吸食器1組；於99年3月26日凌
    晨1 時30分許，在桃園縣中壢市○○○街50巷42號前為警查
    獲時，則扣得甲基安非他命1包含袋（驗餘毛重0.8602 公克
    ）、電子磅秤1 台、小型分裝袋82個、中型分裝袋14個、大
    型分裝袋32個、安非他命吸食器1組、吸食玻璃球5顆、鏟子
    1 支等物，惟被告於警詢、偵訊及本院行準備程序中供稱：
    99年1 月18日為警查獲時扣得之安非他命吸食器為男友黃佐
    民所有；99年1 月19日為警查獲時扣得之安非他命吸食器為
    其兄張光鑫所有；99年3 月26日為警查獲時扣得之甲基安非
    他命1包含袋（驗餘毛重0.8602公克）、電子磅秤1台、小型
    分裝袋82個、中型分裝袋14個、大型分裝袋32個、安非他命
    吸食器1組、吸食玻璃球5顆、鏟子1 支等物亦為其兄張光鑫
    所有等語，99年1 月18日同時遭警方查獲之黃佐民於警詢亦
    供稱：99年1月18日現場查獲之安非他命吸食器1組為其所有
    等語，互核相符，故上開扣案物雖是違禁物或供施用毒品所
    用之物，然無證據證明與被告張嘉琴本案施用毒品犯行及持
    有毒品犯行有關，依上揭最高法院判決之意旨，爰不於本案
    中為沒收銷燬或沒收之諭知，附此敘明。
五、協商判決除有刑事訴訟法第455 條之4 第1 項第1 款於本訊
    問程序終結前，被告撤銷協商合意或檢察官撤回協商聲請者
    ；第2 款被告協商之意思非出於自由意志者；第4 款被告所
    犯之罪非第455 條之2 第1 項所定得以協商判決者；第6 款
    被告有其他較重之裁判上一罪之犯罪事實者；第7 款法院認
    應諭知免刑或免訴、不受理者情形之一，及違反同條第2 項
    「法院應於協商合意範圍內為判決；法院為協商判決所科之
    刑，以宣告緩刑或2 年以下有期徒刑、拘役或罰金為限」之
    規定者外，不得上訴。
六、如有前項得上訴之情形者，得自判決送達之日起10日內，向
    本院提出上訴書狀，上訴於第二審法院。
中    華    民    國   100    年    12    月    15    日
                  刑事庭    法  官  黃翊哲
                            書記官  洪明媚
以上正本證明與原本無異。
                            書記官  洪明媚
中    華    民    國   100    年    12    月    15    日
附錄本案論罪科刑法條：
毒品危害防制條例第10條
施用第一級毒品者，處6 月以上5 年以下有期徒刑。
施用第二級毒品者，處3 年以下有期徒刑。
毒品危害防制條例第11條
持有第一級毒品者，處3 年以下有期徒刑、拘役或新臺幣5 萬元
以下罰金。
持有第二級毒品者，處2 年以下有期徒刑、拘役或新臺幣3 萬元
以下罰金。
持有第一級毒品純質淨重十公克以上者，處1 年以上7 年以下有
期徒刑，得併科新臺幣1 百萬元以下罰金。
持有第二級毒品純質淨重二十公克以上者，處6 月以上5 年以下
有期徒刑，得併科新臺幣70萬元以下罰金。
持有第三級毒品純質淨重二十公克以上者，處3 年以下有期徒刑
，得併科新臺幣30萬元以下罰金。
持有第四級毒品純質淨重二十公克以上者，處1 年以下有期徒刑
，得併科新臺幣10萬元以下罰金。
持有專供製造或施用第一級、第二級毒品之器具者，處1 年以下
有期徒刑、拘役或新臺幣1 萬元以下罰金。